臺灣高雄地方法院刑事判決　　　　　　　96年度訴字第4136號
公　訴　人　臺灣高雄地方法院檢察署檢察官
被　　　告　乙○○
　　　　　　　　　　（現於臺灣高雄第二監獄另案執行中）
上列被告因毒品危害防制條例案件，經檢察官提起公訴（96年度
毒偵字第8199號），被告於準備程序為有罪之陳述，本院合議庭
裁定由受命法官行簡式審判程序，判決如下：
    主    文
乙○○施用第一級毒品，累犯，處有期徒刑壹年肆月，減為有期
徒刑捌月。又施用第一級毒品，累犯，處有期徒刑壹年肆月。應
執行有期徒刑壹年拾月。
    事    實
一、乙○○前於民國90年間因施用毒品案件，經本院以90年度毒
    聲字第6738號裁定送觀察、勒戒後，認無繼續施用毒品之傾
    向，經臺灣高雄地方法院檢察署檢察官於91年1 月8 日以90
    年度毒偵緝字第767 號為不起訴處分確定。再因施用毒品案
    件，經本院先後以91年度毒聲字第926 號、91年毒聲字第
    2441號、第7179號裁定，送觀察、勒戒、強制戒治、停止戒
    治付保護管束，於91年11月21日停止執行戒治出所（轉執行
    刑案有期徒刑），並於92年5 月6 日戒治期滿執行完畢。另
    曾於84年間因（廢止前）盜匪案件，經本院以84年度訴字第
    1765號判決判處有期徒刑7 年6 月，褫奪公權2 年確定，於
    88年7 月29日縮短刑期假釋出監，因假釋期間內再犯竊盜、
    施用毒品案件，經本院先後以90年度易字第4132號、91年度
    訴字第1525號判決，各判處有期徒刑4 月、7 月，定應執行
    刑10月確定，並與上開盜匪案件撤銷假釋之殘刑3 年1 月23
    日，於91年11月21日入監接續執行，甫於95年7 月16日縮短
    刑期執行完畢，翌（17）日出監（構成累犯）。又因多次施
    用第一、二級毒品案件，經台灣高等法院高雄分院以96年度
    上訴字第171 號判決，各判處有期徒刑1 年6 月、10月，應
    執行有期徒刑2 年確定，嗣經減刑裁定應執行有期徒刑1 年
    確定（現在監執行中）。
二、詎乙○○仍不知悔改及戒除毒癮，於上開強制戒治完畢釋放
    後之5 年內，又分別基於施用第一級毒品海洛因之犯意，先
    於96年4 月19日上午8 、9 時許，在高雄縣大寮鄉○○村○
    ○○道路附近，以將海洛因摻水再以針筒注射之方式，施用
    海洛因1 次，嗣於96年4 月19日下午4 時許，在高雄縣仁武
    鄉○○路，因形跡可疑，為警盤查。復於96年5 月8 日上午
    8 、9 時許，在高雄縣大寮鄉○○村○○路之廢棄萬客隆大
    賣場前產業道路，以同上方式，施用海洛因1 次（上開2 次
    針筒用畢均已丟棄）。嗣於同年5 月8 日15時許，在高雄縣
    大寮鄉○○村○○路與民安街口，為警盤查。上開2 次經其
    同意採尿送驗結果，均呈毒品海洛因代謝後之嗎啡陽性反應
    ，始查悉上情。
三、案經高雄縣政府警察局仁武分局、林園分局移送臺灣高雄地
    方法院檢察署檢察官偵查起訴。
    理    由
一、本件被告所犯係死刑、無期徒刑、最輕本刑為3 年以上有期
    徒刑以外之罪，其於準備程序中就被訴事實為有罪之陳述，
    經法官告知簡式審判程序之旨，並聽取公訴人及被告之意見
    後，本院合議庭認無不得或不宜改依簡式審判程序進行之情
    事，依刑事訴訟法第273 條之1 第1 項、第284 條之1 規定
    ，裁定本件由受命法官獨任進行簡式審判程序，合先敘明。
二、上揭事實，業據被告於檢察官偵訊及本院審理中坦承不諱，
    並有高雄縣政府警察局仁武分局嫌犯代號與真實姓名對照表
    （檢體編號105） 、林園分局尿液代號與真實姓名對照表（
    檢體編號林偵112） 尿液採驗同意書各1 份在卷可資為證。
    再被告先後2 次查獲經採尿送驗結果，均呈第一級毒品海洛
    因代謝後之嗎啡陽性反應，有台灣科技檢驗股份有限公司96
    年5 月10日、5 月21日檢驗報告各1 紙附卷可佐。顯見被告
    確有在上揭時地施用毒品海洛因之行為甚明，是被告上開自
    白與事實相符，洵堪採為認定事實之證據。
三、按犯毒品危害防制條例第10條之施用第一、二級毒品罪者，
    檢察官應先將被告送勒戒處所觀察、勒戒，經觀察、勒戒後
    ，認有繼續施用毒品之傾向者，應令入強制戒治處所施以強
    制戒治，並為不起訴之處分。又觀察、勒戒或強制戒治執行
    完畢釋放後，5 年內再犯第10條施用毒品之罪，檢察官應依
    法追訴，毒品危害防制條例第20條、第23條規定甚明。本件
    被告前因施用毒品案件，經本院先後以91年度毒聲字第926
    號、91年毒聲字第2441號、第7179號裁定，送觀察、勒戒、
    強制戒治、停止戒治付保護管束後，於91年11月21日停止執
    行戒治出所，並於92年5 月6 日戒治期滿執行完畢，有台灣
    高等法院被告前案紀錄表在卷足參，其於強制戒治執行完畢
    後5 年內，再為本件施用毒品犯行，依前述規定應予論罪科
    刑。
四、次按海洛因為毒品危害防制條例第2 條第2 項第1 款，依其
    成癮性、濫用性及對社會危害性所分級管制之第一級毒品。
    核被告乙○○所為，均係犯毒品危害防制條例第10條第1 項
    之施用第一級毒品罪。被告持有第一級毒品海洛因後進而施
    用，其持有之低度行為，應為施用之高度行為所吸收，均不
    另論罪。再原刑法第56條有關連續犯之規定業經修正（廢止
    ），於95年7 月1 日正式施行，依其修正理由之說明，係將
    本應各自獨立評價之數罪，回歸本來就應賦予複數法律效果
    之原貌。因此，就刑法修正施行後多次施用毒品之犯行，採
    一罪一罰，始符合立法本旨。是刑法修正施行後之多次施用
    犯行，除符合接續犯之要件外，各次均為各自獨立之行為，
    各具獨立性，其前後數次施用毒品行為間，自無密切不可分
    之關係，則應一罪一罰，即數罪併罰，合併定其應執行之刑
    （參最高法院96年度第9 次刑事庭會議決議）。本案被告先
    後2 次施用第一級毒品，犯意各異，時地有別，自應論以數
    罪併罰之。又被告前有如事實欄所示論罪科刑之前科紀錄，
    並於95年7 月16日縮刑執行完畢，有台灣高等法院被告前案
    紀錄表在卷足參，其於有期徒刑執行完畢後，5 年以內再故
    意犯本件有期徒刑以上之罪，依刑法第47條第1 項規定，均
    構成累犯，各應予加重其刑。爰審酌被告前因施用毒品案件
    ，經送觀察、勒戒、強制戒治執行後，仍不愛惜機會戒除毒
    癮，再為本件犯行，均屬累犯，顯見被告不知悔改施用毒品
    之惡習，惟念及被告犯後坦承犯行，及其施用毒品係戕害自
    身健康，並未危害他人，犯後態度尚可，暨刑法修正後已廢
    止連續犯之規定，自宜就被告所犯各罪情節妥予量刑等一切
    情狀，各量處如主文所示之刑。復以被告第1 件犯罪時間為
    96 年4月19日，係在中華民國九十六年罪犯減刑條例所定基
    準日96年4 月24日以前，符合減刑條件，應予減刑二分之一
    ，詳如主文所示；而第2 件犯罪時間在同年5 月8 日，係於
    上開基準日之後，不符合減刑條件，並就第1 件犯罪減刑後
    ，與不應減刑之第2 件犯罪之宣告刑，依法定其應執行之刑
    ，以資懲儆。
據上論斷，應依刑事訴訟法第273 條之1 第1 項、第284 條之1
、第299 條第1 項前段，毒品危害防制條例第10條第1 項，刑法
第11條前段、第47條第1 項、第51條第5 款，中華民國九十六年
罪犯減刑條例第2條第1項第3款、第7條、第11條，判決如主文。
本案經檢察官甲○○到庭執行職務。
中　　華　　民　　國　　96　　年　　11　　月　　14　　日
                  刑事第三庭    法　官  李昆南
以上正本證明與原本無異。
如不服本判決應於收受本判決後10日內向本院提出上訴書狀，並
應敘述具體理由，如未敘述上訴理由者，應於上訴期間屆滿後20
日內補提理由書狀於本院（均須按他造當事人之人數附繕本）「
切勿逕送上級法院」。
中　　華　　民　　國　　96　　年　　11　　月　　14　　日
                                書記官  黃美玲
附錄本判決論罪之法條：
毒品危害防制條例第10條第1 項
施用第一級毒品者，處6 月以上5 年以下有期徒刑。
